ACORDAO-COMPLETO-2538007

ACÓRDÃO 2533/2022 ATA 44/2022 - PLENÁRIO

VISTOS, relatados e discutidos estes autos de pedido de reexame interposta pela empresa Cla Vigilancia Privada Ltda., contra o Acórdão 2534/2021-TCU-Plenário;
ACORDAM os Ministros do Tribunal de Contas da União, reunidos em sessão do Plenário, ante as razões expostas pelo Relator e com fundamento no artigo 48 da Lei 8.443/1992, em:
9.1. conhecer do pedido de reexame para, no mérito, negar-lhe provimento;
9.2. dar ciência dessa deliberação ao recorrente.

Pedido de reexame contra acórdão que julgou procedente representação e declarou a inidoneidade da recorrente para participar de licitação na administração pública, em razão de irregularidades em pregão eletrônico para a contratação de serviços contínuos de vigilância armada ostensiva na unidade do banco localizada no Estado do Amazonas.

Banco da Amazônia S/A.

3. Interessados/Responsáveis/Recorrentes:
3.1. Interessado: Cla Vigilancia Privada Ltda (26.535.662/0001-50).
3.2. Responsável: Cla Vigilancia Privada Ltda (26.535.662/0001-50).
3.3. Recorrente: Cla Vigilancia Privada Ltda (26.535.662/0001-50).

13.1. Ministros presentes: Bruno Dantas (na Presidência), Walton Alencar Rodrigues (Relator), Benjamin Zymler, Aroldo Cedraz, Vital do Rêgo e Jorge Oliveira.
13.2. Ministros-Substitutos convocados: Marcos Bemquerer Costa e Weder de Oliveira.

WALTON ALENCAR RODRIGUES

Ministro Jorge Oliveira.

Adoto, como relatório, instrução cuja proposta foi acolhida pelo escalão dirigente da Secretaria de Recursos:
INTRODUÇÃO
Cuida-se de pedido de reexame em processo de representação aviado por Cla Vigilancia Privada Ltda., se insurgindo contra o Acórdão 2534/2021-TCU-Plenário (peça 62) , decisão que julgou procedente a representação, determinou a anulação do Pregão Eletrônico 49/2020 realizado pelo Banco da Amazônia S.A. e declarou a inidoneidade da empresa CLA Vigilância Privada Ltda., em licitação que objetivava a contratação de serviços contínuos de vigilância armada ostensiva na unidade do banco localizada no Estado do Amazonas.
2.	Eis o extrato da decisão recorrida (Acórdão 2534/2021-TCU-Plenário - peça 62) :
VISTOS, relatados e discutidos estes autos de representação, com pedido de cautelar suspensiva, formulada pela Amazon Security Ltda. sobre os indícios de irregularidade no Pregão Eletrônico 2020/049, do Banco da Amazônia S.A., cujo objeto é a contratação de serviços contínuos de vigilância armada ostensiva na unidade do banco localizada no Estado do Amazonas.
ACORDAM os Ministros do Tribunal de Contas da União, reunidos em Sessão do Plenário, ante as razões expostas pelo Relator, e com fundamento nos arts. 45 e 46 da Lei 8.443/1992, 113, § 1º, da Lei 8.666/1993, e 237, inciso VII e parágrafo único, do Regimento Interno, em:
9.1. conhecer da presente representação para, no mérito, considerá-la procedente;
9.2. determinar ao Banco da Amazônia S.A. que promova a anulação do ato de adjudicação do objeto do Pregão Eletrônico 2020/049 e de todos os atos dele decorrentes e, caso ainda haja interesse, convoque os licitantes remanescentes pela ordem de classificação ou realize novo certame, informando a este Tribunal as providências adotadas no prazo de 30 (trinta) dias; 
9.3. declarar a inidoneidade da empresa CLA Vigilância Privada Ltda. para participar de licitação na administração pública federal ou nos certames em que haja utilização de recursos federais, durante o período de 6 (seis) meses;
9.4. dar ciência ao Banco da Amazônia S.A. sobre as seguintes impropriedades identificadas no Pregão Eletrônico 2020/049: tolerância ao atendimento apenas parcial, pela empresa licitante, às diligências efetuadas pelo pregoeiro; ausência de pesquisa sobre outras participações societárias do sócio da licitante beneficiada pela prerrogativa de redução de lance original; e aceitação, em resposta a diligência do pregoeiro, de relação de contratos incompleta e com valores divergentes em relação aos declarados pela licitante;
9.5. encerrar o presente processo, por ter cumprido o objetivo para o qual foi constituído; e
9.6. encaminhar cópia desta decisão ao Banco da Amazônia S.A. e à interessada, com a informação de que o inteiro teor deste acórdão e do relatório e do voto que o fundamentam está disponível no endereço eletrônico www.tcu.gov.br/acordaos.
HISTÓRICO
3.	Na origem, a empresa Amazon Security Ltda apresentou representação narrando a ocorrência de irregularidades no Pregão 49/2020, realizado pelo Banco da Amazonia S.A., buscando licitar o serviço de vigilância armada ostensiva, de forma contínua na unidade do banco localizada no estado do Amazonas, relatando que a qualificação da empresa CLA Vigilância Privada Ltda. seria indevida, pela violação dos critérios de Empresa de Pequeno Porte previstos na Lei Complementar 123/2006 e empregados como critério de classificação da empresa.
4.	O E. Relator Min. Jorge Oliveira elencou as irregularidades que ensejaram a oitiva do responsável em audiência (peça 46) :
c.1) utilização indevida de benefício de lance de desempate no pregão eletrônico 049/2020, promovido pelo Banco da Amazônia S/A, enquadrando-se como empresa de pequeno porte, nos termos do inciso II do art. 3º e 44 da Lei Complementar nº 123/2006, apesar de ter tido, no exercício de 2019, receita bruta anual superior ao limite R$ 4.800.000,00;
c.2) receita bruta referente ao exercício de 2019 inferior àquela realmente auferida, o que pode ser verificado confrontando-se a declaração enviada ao BASA, a declaração do Simples, enviada à Receita Federal e os contratos e termos aditivos entregues após diligência do pregoeiro;
c.3) não atender, na íntegra, diligência efetuada pelo pregoeiro do BASA, deixando de enviar os balancetes mensais, todos os contratos vigentes e as notas fiscais emitidas referentes aos serviços prestados;
c.4) apresentar diferentes valores de receita auferidos em 2019, entre aqueles declarados ao BASA, na licitação e os valores constantes nos contratos e termos aditivos enviados em diligência feita pelo pregoeiro, em especial, aqueles firmados com a Equatorial Maranhão, 5S Soluções, Celpa Maranhão e Equatorial PI;
c.5) apresentar declaração de receita entregue ao pregoeiro sem a informação de receita auferida com o contrato firmado com a empresa DPL Construções;
c.6) não entregar ao pregoeiro, em sede de diligência, os contratos firmados com a Dínamo Engenharia e Equatorial Alagoas;
c.7) ter, em comum com a empresa Jorge Castro Roberta Mendes Ltda., enquadrada como microempresa no pregão eletrônico 1/2020, promovido pelo Ibama/AP, o sócio administrador Jorge Luiz Santos Castro, contrariando a declaração de que não estaria enquadrada nas vedações contidas no art. 3º, § 4º, da LC 123/2006, visto os indícios de que o valor do somatório auferido de receita bruta nos exercícios de 2019, pelas duas empresas, superaria o limite máximo estipulado no § 4º, incisos III a V, do mesmo artigo; e
c.8) indícios de que o endereço informado da sua filial em Manaus não esteja ativo, considerando a informação contida nos autos do Mandado de Segurança 1007869-97.2021.4.01.3200 de que, por ocasião da citação da empresa, o imóvel no aludido endereço encontrava-se fechado;
5.	Após o devido processo legal, o responsável quedou-se inerte, tendo a Corte conhecido e julgado procedente a representação, com a anulação do ato de adjudicação e aplicação de pena de inidoneidade (Acórdão 2534/2021-TCU-Plenário - peça 62) , decisão contra a qual se insurge sede recursal.
EXAME DE ADMISSIBILIDADE
6.	Nenhuma divergência a ser apontada em relação a instrução contida na peça 80 e acolhida pelo e. Rel. Min. Walton Alencar Rodrigues (peça 83) , pelo conhecimento do recurso.
EXAME DE MÉRITO
7.	Da delimitação
8.	São os temas a serem analisados: a) regularidade da citação do responsável para apresentação de defesa; b) enquadramento da empresa como empresa de pequeno porte e a relação com as irregularidades apontadas; c) julgamento em sede judicial sobre a condição de EPP.
9.	Da regularidade da citação do responsável para apresentação de defesa no processo de representação
10.	Alega o recorrente a irregularidade na citação do responsável, uma vez que somente teve notícia do processo administrativo pelo sistema do Comprasnet, não tendo recebido qualquer intimação postal ou eletrônica. Aponta para a sede da empresa no endereço "Rua Iris nº 178 - Bairro: Tarumã - Manaus/AM - CEP: 69.041.280", conforme documentos colacionados no processo de licitação.
11.	Afirma que a citação realizada no endereço da matriz seria contrário ao Código Civil e a Jurisprudência, uma vez que se deveria privilegiar o protagonismo da filial em relação à matriz, caracterizando o cerceamento de defesa pelo envio incorreto da citação da empresa.
Análise
12.	A citação do responsável foi encaminhada para o endereço da matriz da empresa, conforme extraído do cadastro fiscal (peça 47) , com o devido recebimento da notificação por funcionário da empresa, conforme demonstrado no Aviso de Recebimento (peça 54) , sendo legítima a citação em qualquer sede da empresa (matriz ou filial) .
13.	Não há qualquer evidência de irregularidade na citação do recorrente, uma vez que o endereço utilizado é o endereço da sede do responsável, não havendo irregularidades na citação enviada para a matriz da empresa, dada a notícia nos autos de que a empresa não tinha a sede da filial informada em Manaus, conforme certificado pelo Oficial de Justiça em ação (peça 26, p. 2) , verbis:
CERTIFICO que INCONTINENTI ao recebimento do presente Mandado extraído dos autos do Processo supra, dirigi-me à Rua Íris, 178- Tarumã, onde às 9h, DEIXEI DE PROCEDER À CITAÇÃO de CLA VIGILÂNCIA PRIVADA LTDA, na pessoa de seu representante legal, em virtude de não ter encontrado ninguém no local. Certifico, outrossim, que encontrei o imóvel fechado aparentemente desabitado e que, conforme informações fornecidas pelos vizinhos, o referido imóvel realmente encontrava-se desabitado. Informaram que realmente a referida empresa de Vigilância havia ocupado o local, porém aparentemente a mesma havia deixado de funcionar porque o imóvel vivia fechado. Nada souberam informar a respeito do representante legal da empresa citanda. Informaram apenas que o imóvel estava fechado e desabitado. Informo ainda que se trata de um imóvel de difícil acesso, totalmente vedado com portão de ferro, sendo difícil visualizá-lo de fora, conforme fotos em anexo.
14.	Desta forma, não se pode olvidar a regularidade na forma processual empregada para a audiência do responsável, nos termos do art. 179, II, do Regimento Interno do TCU, validando a citação do responsável pela entrega no endereço do destinatário, com a assinatura do aviso de recebimento:
Art. 179. A citação, a audiência ou a notificação, bem como a comunicação de diligência, far-se-ão:
 (...) 
II - mediante carta registrada, com aviso de recebimento que comprove a entrega no endereço do destinatário;
15.	Destaque-se que a relação de matriz e filial apontada pelo recorrente não tem relevância para a realização da citação, uma vez que, em se tratando de apenas uma única personalidade jurídica, a citação pode se realizar em qualquer das sedes da empresa, conforme apontado na Jurisprudência da Cortes Pátrias. Por todos:
AGRAVO INTERNO NO AGRAVO INTERNO NO AGRAVO EM RECURSO ESPECIAL. AÇÃO MONITÓRIA. OMISSÃO DO ACÓRDÃO RECORRIDO. NÃO OCORRÊNCIA. ALEGAÇÃO DE NULIDADE DA CITAÇÃO. REEXAME DO ACERVO FÁTICO-PROBATÓRIO DA CAUSA. DESCABIMENTO. SÚMULA 7/STJ. APLICAÇÃO DA TEORIA DA APARÊNCIA. RECURSO DESPROVIDO.
1.	Nos termos do art. 1.022, I, II e III, do CPC/2015, destinam-se os embargos de declaração a expungir do julgado eventuais omissão, obscuridade ou contradição, ou ainda a corrigir erro material, não se caracterizando via própria ao rejulgamento da causa.
2.	No caso, para ultrapassar as premissas fáticas estabelecidas pelo Tribunal de origem, a fim de acolher a alegação de nulidade da citação, seria necessário o reexame do acervo fático-probatório da causa, o que não se admite em âmbito de recurso especial, ante o óbice da Súmula 7 deste Tribunal.
3.	Ademais, em observância à teoria da aparência, a orientação jurisprudencial desta Corte considera válida a citação da pessoa jurídica efetivada na sede ou filial da empresa a uma pessoa que não recusa a qualidade de funcionário. Entendimento que se aplica à hipótese, por analogia.
4.	Agravo interno desprovido.
 (STJ. AgInt no AgInt no AREsp 1539179. Mnistro Marco Aurélio Bellizze. DJe 19/02/2020) 
16.	Portanto, o envio da citação para a sede da Matriz da empresa não configura cerceamento de defesa, estando devidamente caracterizada a realização da citação conforme os ditames procedimentais aplicáveis à espécie, especialmente na situação em que a comunicação processual foi encaminhada à sede empresarial de maior relevância (matriz) .
17.	Do enquadramento da empresa como empresa de pequeno porte e das irregularidades identificadas na licitação
18.	Alega o recorrente que a utilização da vantagem de desempate na licitação ocorreu em dezembro de 2020 e, desta forma, o desenquadramento da empresa deveria ocorrer apenas em janeiro de 2021.
19.	Afirma que o sócio da empresa CLA (Jorge Luiz Santos Castro) não seria mais sócio da empresa Jorge Castro Roberta Mendes Ltda ME, não tendo a empresa se utilizado dos benefícios previstos para microrempresas e empresas de pequeno porte, uma vez que estavam em situação de inadimplência no fisco federal, além de concorrerem em itens distintos.
Análise
20.	De plano, deve ser observado que a situação de empresa de pequeno porte não foi a única irregularidade pela a qual o responsável foi ouvido em audiência, uma vez que existem outras circunstâncias que reforçam a caracterização da situação de fraude à licitação, tais como: auferimento de receita superior ao limite de R$ 4.800.000,00, omissão de receitas e aditivos contratuais do pregoeiro com vistas a caracterizar a situação de EPP de forma fraudulenta, omissão de participação em outra sociedade empresarial (Jorge Castro Roberta Mendes Ltda.) que afastaria a condição de EPP e indícios de ausência de sede da empresa no endereço informado na licitação.
21.	O argumento apresentado pelo recorrente de que o desenquadramento deveria ocorrer apenas no mês subsequente à obtenção da vantagem na licitação é absurdo, uma vez que a perda do benefício ocorreria mesmo que a empresa não participasse de licitações públicas, pois a perda do benefício ocorre no mês subsequente à ocorrência do excesso de faturamento, cabendo ao beneficiário a comunicação às autoridades públicas no prazo legal (art. 30, da LC 123/2006) :
Lei Complementar 123/2006
Art. 3º ...........
	(...) 
§ 9º A empresa de pequeno porte que, no ano-calendário, exceder o limite de receita bruta anual previsto no inciso II do caput deste artigo fica excluída, no mês subsequente à ocorrência do excesso, do tratamento jurídico diferenciado previsto nesta Lei Complementar, incluído o regime de que trata o art. 12, para todos os efeitos legais, ressalvado o disposto nos §§ 9o-A, 10 e 12
22.	Portanto, no ano de 2019, quando a empresa arrecadou recursos acima do limite previsto para EPP, era obrigação do recorrente fazer a comunicação às autoridades fiscais da saída do regime de empresa de pequeno porte, não podendo mais ostentar a condição fiscal, tampouco obter benefícios previstos na Lei Complementar 123/2006. Note-se que o argumento de que a empresa não teria se beneficiado da condição é indevido, uma vez que existe declaração expressa da empresa de que estaria alcançada pela condição de EPP (peça 30) .
23.	Por fim, diversamente do que alega o recorrente, o sócio Jorge Luiz Santos Castro também fazia parte da sociedade empresarial Jorge Castro & Roberta Mendes Ltda., à época dos fatos, conforme documentado na peça 38, sendo que a posterior retirada da sociedade não tem efeitos retroativos, uma vez que o recorrente não comprovou o desligamento da segunda sociedade na época da licitação, violando a condição prevista no art. 3º, § 4º, da LC 123/2006 para configuração da empresa de pequeno porte.
24.	Da existência de julgamento judicial em sede liminar afirmando a condição de empresa de pequeno porte
25.	Afirma o recorrente a existência de decisão de indeferimento de pedido liminar que teria afirmado a presença da condição de empresa de pequeno porte para a licitante (MS 1009929-43.2021.4.01.3200 - 3ª Vara Federal do Estado do Amazonas) , estando a condição listada no fisco, conforme "Comprovante de Inscrição e de Situação Cadastral".
Análise
26.	No que concerne à manifestação judicial em sede de processo de mandado de segurança, além dos limites estritos para produção probatória no rito do mandado de segurança (diversamente do amplo espaço probatório existente no presente processo de representação) , não se pode olvidar que, embora o mesmo fato possa ensejar análise tanto na esfera judicial quanto na esfera do controle externo, tem-se como corolário do princípio da independência das instâncias que as decisões adotadas no Poder Judiciário não têm influência vinculante no processo de representação julgado pelo Tribunal de Contas da União.
27.	Deste modo, as análises empreendidas no âmbito do Poder Judiciário não determinam o julgamento do Tribunal de Contas da União, reconhecendo-se a incidência do princípio de autonomia de instâncias, entendimento fartamente exemplificado na Jurisprudência da Corte:
A sentença proferida pelo juízo cível, sob qualquer fundamento, não vincula a decisão administrativa proferida pelo TCU, em razão do princípio da independência das instâncias. Apenas a sentença absolutória no juízo criminal fundada no reconhecimento da inexistência material do fato ou na negativa de autoria tem habilidade para impedir a responsabilização civil e administrativa do agente. (Acórdão 131/2017-TCU-Plenário. Rel. Min. Walton Alencar Rodrigues) 
A independência das instâncias só deixa de prevalecer quando a decisão judicial que declara a inexistência do fato ou nega sua autoria é proferida em ação de natureza criminal. Tratando-se de ação civil, prevalece a regra geral, que é a incomunicabilidade das instâncias civil, penal e administrativa. (Acórdão 2983/2016-TCU-Primeira Câmara. Rel. Min. Bruno Dantas) 
28.	No que concerne ao documento de situação cadastral indicando a existência da situação de Empresa de Pequena Porte, tal fato opera em desfavor do recorrente, uma vez que serve apenas de confissão da violação de uma obrigação tributária acessória de comunicação da perda da situação de EPP, nos termos do art. 30, § 1º, II, da LC 123/2006. Deste modo, a perda da condição de empresa de pequeno porte ocorre no momento do aumento do faturamento além dos limites legais, independentemente da comunicação ao Fisco, tendo a comunicação natureza meramente declaratória.
CONCLUSÕES
29.	Inexiste irregularidade na citação do responsável realizada no endereço da sede-matriz da empresa constante do cadastro fiscal, uma vez que o responsável pode ser citado em qualquer endereço no qual possui sede (teoria da aparência) , especialmente na situação dos autos em que existe notícia de que a empresa não tinha sede fixa no endereço da filial apresentado na licitação.
30.	Cumpre à empresa fazer a comunicação da perda da situação de empresa de pequeno porte no mês subsequente à ocorrência do excesso de faturamento (2019) , existindo elementos diversos para demonstrar a fraude à licitação e a ocultação da perda da situação. A participação em outra sociedade empresarial também importava a perda da situação de EPP, nos termos do art. 3º, § 4º, da LC 123/2006 e reforça o contexto probatório desfavorável ao recorrente.
31.	As manifestações em processo de mandado de segurança sobre a condição de EPP não tem efeito vinculante no processo de representação, cuja instrução apresenta outras provas da perda da condição de EPP e os esforços para ocultação da perda do benefício legal, aplicando-se o princípio da independência de instâncias. A comunicação da perda da situação de EPP é obrigação tributária acessória, cabendo ao responsável comunicar a perda do regime diferenciado.
PROPOSTA DE ENCAMINHAMENTO
Deste modo, submete-se à consideração superior a presente análise do pedido de reexame interposto por Cla Vigilancia Privada Ltda., contra o Acórdão 2534/2021-TCU-Plenário, propondo conhecer e negar provimento ao recurso, dando ciência ao recorrente e ao Banco da Amazônia S.A. da decisão que vier a ser adotada.

Matheus Aboud Matos Borges (19.965/OAB-MA), Aline Lima Oliveira Figueiredo (11.492/OAB-MA) e outros, representando Cla Vigilancia Privada Ltda; Alysson Silva Falcao (6158/OAB-AM), representando Amazon Security Ltda.

Não atuou.

REPRESENTAÇÃO. SERVIÇOS DE VIGILÂNCIA ARMADA OSTENSIVA. FRAUDE NO USO INDEVIDO DOS BENEFÍCIOS DA LC 123/2006 PARA EMPRESA DE PEQUENO PORTE. CONHECIMENTO. PROCEDÊNCIA. DETERMINAÇÃO DE ANULAÇÃO DO ATO DE ADJUDICAÇÃO DO OBJETO. DECLARAÇÃO DE INIDONEIDADE. PEDIDO DE REEXAME. CONHECIMENTO. ARGUMENTOS INSUFICIENTES PARA INFIRMAR A DECISÃO RECORRIDA. NEGATIVA DE PROVIMENTO. CIÊNCIA.

REPRESENTAÇÃO (REPR)

Secretaria de Recursos (Serur); Secretaria de Controle Externo de Aquisições Logísticas (Selog).

Trata-se de pedido de reexame interposto pela empresa Cla Vigilância Privada Ltda. contra o Acórdão 2534/2021-TCU-Plenário, relatado pelo E. Ministro Jorge Oliveira, por meio do qual esta Corte de Contas conheceu e considerou procedente representação interposta contra fraude no processamento no Pregão Eletrônico 49/2020, promovido pelo Banco da Amazônia S/A, cujo objeto é a contratação de serviços contínuos de vigilância armada ostensiva na unidade do banco localizada no Estado do Amazonas
A decisão contestada determinou a anulação do certame licitatório e declarou a recorrente inidônea para participar de licitação promovida pela Administração Pública Federal pelo período de 6 (seis) meses.
Inconformada, a recorrente alega, em suma, nulidade da citação da empresa no endereço da matriz, quando deveria ser endereçada à filial, e enquadramento da recorrente como empresa de pequeno porte, à época da licitação, a qual foi confirmada por decisão judicial.
A Secretaria de Recursos opina por conhecer do recurso para, no mérito, negar-lhe provimento.
Feito esse resumo, decido.
Conheço do pedido de reexame, satisfeitos os requisitos de admissibilidade estabelecidos no artigo 48 da Lei 8.443/1992.
No mérito, não assiste razão ao recorrente.
A citação do responsável ocorreu mediante entrega da comunicação processual no endereço da empresa regularmente inscrito no cadastro da Receita Federal. 
Nesse sentido, trilhou a 2ª Turma do Supremo Tribunal Federal ao julgar MS 37773 AgR / DF (relator o E. Ministro Nunes Marques) , conforme se extrai da seguinte ementa:
EMENTA AGRAVO INTERNO EM MANDADO DE SEGURANÇA. ATO DO TRIBUNAL DE CONTAS DA UNIÃO. NOTIFICAÇÃO POR CARTA COM AVISO DE RECEBIMENTO. LEGALIDADE. DECADÊNCIA DA IMPETRAÇÃO. 1. O direito de impetrar mandado de segurança se extingue com o decurso de 120 dias contados da ciência, pelo interessado, do ato contra o qual se insurge.
 2. A Lei Orgânica do Tribunal de Contas da União estabelece que a notificação se fará, entre outros meios, por correio, na forma de carta registrada com aviso de recebimento (Lei n. 8.443/1992, art. 179, II) . 
3. Não há nulidade em notificação feita pelo Tribunal de Contas da União mediante carta com aviso de recebimento /enviada ao endereço constante do processo administrativo e idêntico ao domicílio fiscal consignado na base de dados da Receita Federal, em especial se não houver procurador nomeado para atuar no processo administrativo. 
4. Agravo interno desprovido.
Portanto, o encaminhamento do ato convocatório ao endereço regularmente cadastrado da matriz da empresa, domicílio mais importante da sociedade, não caracteriza cerceamento de defesa, conforme precedente judicial transcrito no relatório que acompanha este voto.
Compulsando os autos, ao contrário do que alega o defendente, não houve o enquadramento da Cla Vigilância Privada na categoria de empresa de pequeno porte (EPP) , em violação à Lei Complementar 123/2006 e em fraude à licitação, pois a falsa declaração da recorrente dessa condição de EPP permitiu-lhe granjear vantagem na redução de lance de desempate do certame e lograr vitória no torneio licitatório. 
Com efeito, a empresa Cla declarou junto ao pregoeiro haver auferido receita bruta de R$ 4.781.207,74 em 2019. Todavia, evidências colhidas nos autos comprovaram que o faturamento bruto da empresa, naquele exercício, superou o limite de faturamento anual R$ 4.800.00,00 estabelecido pelo artigo 3º, II, da Lei Complementar 123/2006, o que lhe exigia a obrigação de comunicar, imediatamente no mês subsequente, aos órgãos fiscais responsáveis e ao pregoeiro o desenquadramento da condição de empresa de pequeno porte, conforme artigo 3º, § 9º, do referido diploma legal.
Apenas as receitas provenientes dos contratos a que teve acesso a unidade técnica de origem (peça 43) confirmam que a empresa auferiu, no ano-calendário 2019, o montante de R$ 6.033.379,30. Assim, conforme artigo 3º, § 9º, do aludido diploma legal, a empresa deveria ter sido excluída do tratamento jurídico diferenciado aplicável às EPP no ano de 2020.
Demais disso, foi demonstrado pela unidade técnica de origem que empresa Cla Vigilância Privada tem em comum com a sociedade Jorge Castro Roberta Mendes Ltda. o sócio administrador Jorge Luiz Santos Castro. A esse respeito, o recorrente não fez prova de que, à época da licitação questionada, o sócio administrador havia-se desvinculado da sociedade Jorge Castro Roberta Mendes Ltda.
A empresa Jorge Castro Roberta Mendes Ltda. participou do Pregão Eletrônico 1/2020, promovido pelo Instituto Brasileiro do Meio Ambiente e dos Recursos Naturais Renováveis, ocasião em que apresentou demonstração do resultado do exercício de 2019, com receita bruta auferida de R$ 369.891,77.  
Logo, havendo sócio administrador em comum, deveria o faturamento da Cla Vigilância Privada, em 2019, ser somado ao da sociedade Jorge Castro Roberta Mendes Ltda., como exige o referido diploma legal, o que resultaria em valor superior ao limite de R$ 4.800.000,00, a implicar impossibilidade de qualquer uma das empresas se beneficiar do tratamento jurídico diferenciado, consoante o artigo 3º, § 4º, III, da Lei Complementar 123/2006.
Sobre a existência de decisão judicial proferida no MS 1009929-43.2021.4.01.3200 - 3ª Vara Federal do Estado do Amazonas, que teria afirmado a condição de EPP da recorrente (peça78) , verifico que o provimento judicial é ainda precário ao indeferir, apenas, pedido liminar formulado pela empresa Amazon Security Ltda. de suspensão do ato de adjudicação da empresa Cla Vigilância Privada, como vencedora do pregão. Embora os fundamentos da decisão afirmem, com base em prova pré-constituída a verossimilhança da condição de empresa de pequeno porte da apelante, não a declara de forma expressa na parte dispositiva. 
Por fim, registro que não se operou a prescrição da pretensão punitiva, nos termos da Resolução-TCU 344, de 11 de outubro de 2022. A representação foi autuada no TCU em 20/05/2021, conforme artigo 4º, inciso III, da Resolução, tendo ocorrido a interrupção do prazo quinquenal com a realização da oitiva de empresa recorrente, ocorrida em 28/7/2021 (peças 52/54) , consoante artigo 5º, inciso I, da resolução, e o acórdão condenatório exarado em 20/10/2021.
Ante o exposto, nego provimento ao recurso e voto por que o Tribunal acolha a minuta de acórdão que ora submeto à apreciação do colegiado.
TCU, Sala das Sessões, em 23 de novembro de 2022.
WALTON ALENCAR RODRIGUES 
Relator